【裁判字號】    90,易,2269
【裁判日期】    900720
【裁判案由】    毒品危害防制條例
【裁判全文】
臺灣高雄地方法院刑事判決                          九十年度易字第二二六九號
    公  訴  人  臺灣高雄地方法院檢察署檢察官
    被      告  甲○○
右列被告因違反毒品危害防制條例案件，經檢察官聲請簡易判決處刑（九十年度毒偵
字第一八００號），經本院鳳山簡易庭認為不宜簡易判決處刑，移送本院依通常程序
審判，本院判決如左：
    主  文
甲○○連續施用第二級毒品，累犯，處有期徒刑柒月。扣案之安非他命（驗後毛重壹
點參捌公克）、吸食器參支均沒收銷燬之。
    事  實
一、甲○○前曾於民國八十六年間曾因違反麻醉藥品管理條例案件，業經本院判處有
    期徒刑四月確定，並於八十六年八月八日執行完畢，仍不知悔改，猶於八十九年
    間因施用毒品案件，經台灣高雄地方法院檢察署檢察官聲請本院以八十九年度毒
    聲字第一六四二號裁定送觀察、勒戒後，因無繼續施用毒品之傾向，由台灣高雄
    地方法院檢察署檢察官於八十九年三月三日以八十九年度毒偵字第一八四二號為
    不起訴處分確定。復於同年間再因施用第二級毒品，經檢察官聲請本院以八十九
    年度毒聲字第三四七四號裁定送觀察、勒戒後，因有繼續施用毒品之傾向，再由
    檢察官聲請本院以八十九年度毒聲字第三八七三號裁定送強制戒治，於屆滿三月
    後停止戒治，所餘期間交付保護管束，另並經本院於八十九年六月十二日以八十
    九年度鳳簡字第四一四號判處有期徒刑六月確定。詎甲○○不知悛悔，明知安非
    他命業經公告列為毒品防害防制條例第二條第二項之第二級毒品，不得非法持有
    、施用，竟猶不知悔改，仍基於施用第二級毒品安非他命之概括犯意，自八十九
    年十一月底起至九十年四月十二日止，於高雄縣梓官鄉○○村○○路必信巷四一
    號住處，以將第二級毒品安非他命置於玻璃管上加熱之方法，吸用第二級毒品安
    非他命多次，為警於九十年四月十二日下午六時十分許，在上開地址查獲，並扣
    得第二級毒品安非他（驗後毛重一‧三八公克）、吸食器三支。
二、案經高雄縣警察局岡山分局報請臺灣高雄地方法院檢察署檢察官偵查起訴。
    理  由
一、右揭事實訊據被告甲○○坦承不諱，並有扣案之安非他命、吸食器三支可資佐證
  ，上開安非他命經送高雄醫學大學附設中和紀念醫院檢驗結果，確屬安非他命無
    訛，有該院出具之編號0000－000號檢驗報告單附卷可稽，再被告於前揭
    時地為警查獲後，於警訊時親自採集之尿液，經檢驗結果，其尿液中呈有甲基安
    非他命陽性反應，亦有高雄縣政府衛生局九十年四月九十煙檢字第六九０號煙毒
    尿液檢驗成績書一紙在卷可憑。又被告於八十九年間一犯施用毒品案件，經檢察
    官聲請本院以以八十九年度毒聲字第一六四二號裁定送觀察、勒戒後，因無繼續
    施用毒品之傾向，由台灣高雄地方法院檢察署檢察官於八十九年三月三日以八十
    九年度毒偵字第一八四二號為不起訴處分確定。復於同年間再因施用第二級毒品
    ，經檢察官聲請本院以八十九年度毒聲字第三四七四號裁定送觀察、勒戒後，因
    有繼續施用毒品之傾向，再由檢察官聲請本院以八十九年度毒聲字第三八七三號
    裁定送強制戒治，於屆滿三月後停止戒治，所餘期間交付保護管束，另並經本院
    於八十九年六月十二日以八十九年度鳳簡字第四一四號判處有期徒刑六月確定，
    有臺灣高雄地方法院檢察署刑案資料查註紀錄表附卷可稽。而本件被告係三犯施
    用第二級毒品安非他命案件，觸犯毒品危害防制條例第十條第二項之罪，經檢察
    官聲請本院以九十年度毒聲字第九八二號裁定撤銷停止戒治，令入戒治處所施以
    戒治等情，有本院九十年度毒聲字第九八二號裁定可參。從而，本件罪證明確，
    被告犯行堪以認定，應依法論科。
二、核被告所為，係犯毒品危害防制條例第十條第二項施用第二級毒品罪。被告非法
    施用第二級毒品安非他命前後，非法持有安非他命之低度行為，應為施用之高度
    行為所吸收，不另論其持有第二級毒品罪。被告先後多次非法施用第二級毒品安
    非他命行為，時間緊接，反覆為之，所犯又係同一罪名之罪，顯係基於概括犯意
    為之，應依連續犯規定論以一罪，並加重其刑。再被告前曾因違反麻醉藥品管理
    條例案件，業經本院判處有期徒刑四月確定，並於八十六年八月八日執行完畢，
    此有台灣高雄地方法院檢察署刑案資料查註記錄表在卷可按，其前受有期徒刑執
    行完畢，於五年內再犯本件最重本刑為有期徒刑以上之罪，為累犯，應依刑法第
    四十七條規定加重其刑。爰審酌被告前曾因施用毒品數次觸法，顯見其無悔改之
    意，及其屬自戕行為，所生危害非大等一切情狀，量處如主文所示之刑。又扣案
    之安非他命（驗後毛重一‧三八公克），屬毒品危害防制條例第二條第二款所稱
    之第二級毒品，而吸食器三支，經送鑑驗亦含安非他命成分，已與第二級毒品安
    非他命結合而難以剝離，自應視同第二級毒品，此有高雄醫學大學附設中和紀念
    醫院九十年七月三日檢驗報告二份附卷可按，爰依同條例第十八條第一項前段規
    定，不問屬於犯人與否，均沒收並銷燬之。
據上論斷，應依刑事訴訟法第二百九十九條第一項前段，毒品危害防制條例第十條第
二項、第十八條第一項前段，第二十三條第二項、刑法第十一條前段、第五十六條、
第四十七條，判決如主文。
中      華      民      國      九十      年      七      月    二十    日
                                  臺灣高雄地方法院刑事第四庭
                                      法  官  楊  國  祥
右正本證明與原本無異。
如不服本判決，應於判決送達後十日內，向本院提出上訴狀。
                                      書記官  陳  怡  真
中    華    民    國    九十      年       七      月      二十        日


司法院資訊處製作；財團法人民間司法改革基金會備份。
